臺灣基隆地方法院刑事判決　　　　　　　94年度訴字第1005號
公　訴　人　臺灣基隆地方法院檢察署檢察官
被　　　告　丁○○
上列被告因竊盜等案件，經檢察官提起公訴（94年度偵字第2892
號），並經本院合議庭裁定由受命法官獨任進行簡式審判程序，
判決如下：
    主      文
丁○○連續踰越安全設備於夜間侵入住宅竊盜，處有期徒刑壹年
，偽簽於寶祥珠寶行2004/08/07.10:05、2004/08/08.16:10、20
04/08/11.17:50簽帳單上、玉山銀樓2004/08/07.10:14簽帳單上
、金和發銀樓2004/08/07.10:30、2004/08/09.14:28、2004/08/
11.18:27簽帳單上之己○○署押共柒枚均沒收；又攜帶兇器竊盜
，處有期徒刑陸月，拔釘器壹支沒收。應執行有期徒刑壹年肆月
，偽簽於寶祥珠寶行2004/08/07.10:05、2004/08/08.16:10、20
04/08/11.17:50簽帳單上、玉山銀樓2004/08/07.10:14簽帳單上
、金和發銀樓2004/08/07.10:30、2004/08/09.14:28、2004/08/
11.18:27簽帳單上之己○○署押共柒枚、拔釘器壹支均沒收。
    事實及理由
一、本件犯罪事實、證據及應適用之法條均引用如附件檢察官起
    訴書之記載。
二、據上論斷，應依刑事訴訟法第273條之1第1項、第284條之1
    、第299條第1項前段、第310條之2、第454條第2項，刑法第
    56條、第321條第1項第1款、第2款、第3款、第306條、第
    216條、第210條、第339條之2第1項、第55條、第51條第5款
    、第219條、第38條第1項第2款，判決如主文。
本案經檢察官甲○○到庭執行職務。
中　　華　　民　　國　　94　　年　　12　　月　　30　　日
                  刑事第三庭法  官    何怡穎
以上正本證明與原本無異。
對於本件判決如有不服，應於收受送達後10日內，向本院提出上
訴書狀，上訴於臺灣高等法院，並按他造當事人之人數附具繕本
。
中　　華　　民　　國　　94　　年　　12　　月　　30　　日
                            書記官    李繼業
附錄本案論罪科刑法條：
刑法第320條第1項
意圖為自己或第三人不法之所有，而竊取他人之動產者，為竊盜
罪，處5年以下有期徒刑、拘役或500元以下罰金。
刑法第321條第1項
犯竊盜罪而有左列情形之一者，處6月以上、5年以下有期徒刑：
一  於夜間侵入住宅或有人居住之建築物、船艦或隱匿其內而犯
    之者。
二  毀越門扇、牆垣或其他安全設備而犯之者。
三  攜帶兇器而犯之者。
四  結夥三人以上而犯之者。
五  乘火災、水災或其他災害之際而犯之者。
六  在車站或埠頭而犯之者。
刑法第216條
行使第210條至第215條之文書者，依偽造、變造文書或登載不實
事項或使登載不實事項之規定處斷。
刑法第210條
偽造、變造私文書，足以生損害於公眾或他人者，處5年以下有
期徒刑。
刑法第339條第1項
意圖為自己或第三人不法之所有，以詐術使人將本人或第三人之
物交付者，處5年以下有期徒刑、拘役或科或併科1千元以下罰金
。
刑法第339條之2第1項
意圖為自己或第三人不法之所有，以不正方法由自動付款設備取
得他人之物者，處3年以下有期徒刑、拘役或1萬元以下罰金。
附件：
臺灣基隆地方法院檢察署檢察官起訴書
　　　　　　　　　　　　　　　　　　　94年度偵字第2892號
　　被　　　告　丁○○　男　38歲（民國○○年○月○○日生）
　　　　　　　　　　　　住基隆市○○區○○路393巷75號
　　　　　　　　　　　　身分證統一編號：Ｚ000000000號
上列被告因竊盜等案件，業經偵查終結，認應該提起公訴，茲將
犯罪事實及證據並所犯法條分敘如下：
　　　　犯　罪　事　實
一、丁○○分別有下列犯行：
　　(一)、基於侵入住宅、意圖為自己不法所有及行使偽造私文書
　　　　之概括犯意，先於附表1所示之時地，以附表1所示之方
　　　　式，竊得附表1所示之物品，復於民國93年7月15日，持
　　　　前開竊得之乙○○郵局存摺及印章，前往基隆市○○路
　　　　郵局，填寫提款金額為新臺幣 (下同)25000 元之郵政
　　　　存簿儲金提款單，並盜用乙○○之印章加蓋2枚印文其
　　　　上而偽造乙○○名義之郵政存簿儲金提款單，並交給郵
　　　　局櫃臺人員而行使之，以此方式施用詐術使郵局櫃臺人
　　　　員以為丁○○係經乙○○之授權，因而陷於錯誤允為提
　　　　款而交付25000元之款項，足以生損害於乙○○及郵局
　　　　。又於附表2所示之時間及地點，持前開竊得己○○所
　　　　有之信用卡，分別購買如附表2所示之物品後，於刷卡
　　　　付款時，佯稱係「己○○」本人，持前揭信用卡刷卡消
　　　　費，並在簽帳單之特約商店存根聯上偽簽「己○○」之
　　　　署押，而偽造「己○○」名義確認消費金額之簽帳單私
　　　　文書，並持以交付予店員而行使之，致該店員陷於錯誤
　　　　，而交付附表2所示之物品。又於附表3所示之時地，持
　　　　前開竊得之戊○○臺灣銀行金融卡前往自動櫃員機，以
　　　　冒用密碼之不正方法，使該自動櫃員機之識別系統對真
　　　　正持卡人之識別陷於錯誤，因此釋出現金共20萬元，以
　　　　此不正方法由屬自動付款設備之自動櫃員機中領取戊○○之存款20萬元。
　　(二)、另基於毀損及意圖為自己不法所有之犯意，於94年7月
　　　　14日凌晨5時許，持他人所拋棄，在基隆市○○路附近
　　　　拾獲，客觀上足以危害人之生命、身體安全，足供兇器
　　　　使用之拔釘器1支，前往基隆市○○路264巷17之1號撬
　　　　開大門後，侵入該處竊取戊○○所有之800元。
　　嗣於94年7月15日下午5時許，丁○○前往戊○○之住處巷內
　　觀望時，為戊○○之子發覺可疑而報警查獲，並經丁○○之
　　同意，前往其位於基隆市○○路393巷75號2樓住處，搜獲己○○之身分證1張及信用卡1張、戊○○之身分證1張、郵局
　　存摺1本、提款卡1張、臺新國際商業銀行存摺1本、上海商
　　業銀行存摺1本、榮譽國民證1張及印章3枚，另於基隆市東
　　信258巷6號前扣得前開供行竊所用之拔釘器1支，始知悉上
　　情。
二、案經基隆市警察局第2分局報請偵辦。
  　　　證　據　並　所　犯　法　條
一、證據清單暨待證事項
　　編號　　證據名稱　　　　　待證事項　　　　　　備註
　　一、　被害人乙○○、鄧　　全部犯罪事實
　　　　　心治、戊○○及證
　　　　　人即尚德福之女尚
　　　　　淑芬之證述
　　二、　郵政存簿儲金提款　　被告持乙○○之郵
　　　　　單影本1紙及郵局　　 局存摺並偽造提款
　　　　　交易清單1紙　　　　 單盜領25000元之
　　　　　　　　　　　　　　　事實
　　三、　彰化商業銀行信用　　被告盜刷被害人鄧
　　　　　卡消費明細1紙及　　 心治之信用卡之事
　　　　　簽帳單影本7紙　　　 實
　　四、　臺灣銀行存摺交易　　被告盜領被害人廖
　　　　　往來明細查詢結果　　立志之存款之事實
　　　　　1紙
　　五、　贓物認領保管單2　　 被害人己○○領回
　　　　　紙　　　　　　　　　失竊之身分證1 張
　　　　　　　　　　　　　　　及信用卡1 張、被
　　　　　　　　　　　　　　　害人戊○○領回失
　　　　　　　　　　　　　　　竊之身分證1 張、
　　　　　　　　　　　　　　　郵局存摺1 本、提
　　　　　　　　　　　　　　　款卡1 張、臺新國
　　　　　　　　　　　　　　　際商業銀行存摺1
　　　　　　　　　　　　　　　本、上海商業銀行
　　　　　　　　　　　　　　　存摺1 本、榮譽國
　　　　　　　　　　　　　　　民證1 張及印章3
　　　　　　　　　　　　　　　枚之事實
　　六、　拔釘器1支　　　　　 被告於94年7月14
　　　　　　　　　　　　　　　日行竊之工具
　　七、　被告之自白　　　　　全部犯罪事實
二、核被告丁○○犯罪事實欄一、(一)部分所為係犯刑法第306條
　　第1項之侵入住宅、第320條第1項之竊盜、第321條第1項第1
　　款、第2款之踰越安全設備於夜間侵入住宅竊盜、第321條第
　　1 項第1款之夜間侵入住宅竊盜、第216條、第210條之行使
　　偽造私文書及同法第339條第1項之詐欺取財、第339條之2第
　　1項之以不正方法由自動付款設備取得他人之物等罪嫌。犯
　　罪事實欄一、(二)部分所為，係犯刑法第321條第1項第1款、
　　第3款之夜間侵入住宅攜帶兇器竊盜及同法第354條之毀損等
　　罪嫌。被告所犯偽造「己○○」署押及盜用「乙○○」印章
　　之行為，分別為其偽造私文書之部分行為，又偽造前開私文
　　書後，復持以行使，偽造之低度行為為行使之高度行為所吸
　　收，均不另論罪。被告犯罪事實欄一、(一)先後多次竊盜犯行
　　，時間緊接，手法相同，所犯係基本構成要件相同之罪名，
　　顯係基於概括犯意反覆為之，為連續犯，請依刑法第56條規
　　定，從一情節較重之踰越安全設備於夜間侵入住宅竊盜罪處
　　斷，並加重其刑。被告犯罪事實欄一、(一)所犯各罪間，互有
　　方法、結果之牽連關係，請依刑法第55條後段之規定，從一
　　重以連續踰越安全設備於夜間侵入住宅竊盜罪處斷。被告犯
　　罪事實欄一、(二)所犯2罪間，有方法、結果之牽連關係，請
　　依刑法第55條後段之規定，從一重以攜帶兇器竊盜罪處斷。
　　被告犯罪事實欄一、(二)所犯攜帶兇器竊盜罪嫌與犯罪事實欄
　　一、(一)所犯連續踰越安全設備於夜間侵入住宅竊盜罪嫌，行
　　為時間相距近1年，顯係另行起意，請分論併罰。又上開簽
　　帳單上偽造之「己○○」署押7枚，請依刑法第219條規定宣
　　告沒收。扣案之拔釘器1支，係被告所有，供本件犯罪所用
　　之物，業據被告供明在卷，請依刑法第38條第1項第2款之規
　　定宣告沒收。
三、依刑事訴訟法第251條第1項提起公訴。
　此　致
臺灣基隆地方法院
中　　華　　民　　國　　94　　年　　11　　月　　11　　日
　　　　　　　　　　　　　　　檢察官　丙　○　○
本件正本證明與原本無異
中　　華　　民　　國　　94　　年　　11　　月　　15　　日
　　　　　　　　　　　　　　　書記官　姜　貴　泰
附錄所犯法條：
刑法第320條第1項
　　意圖為自己或第三人不法之所有，而竊取他人之動產者，為
　　竊盜罪，處5年以下有期徒刑、拘役或500元以下罰金。
刑法第321條第1項第1款、第2款、第3款
　　犯竊盜罪而有左列情形之一者，處6月以上、5年以下有期徒
　　刑：
　　一　於夜間侵入住宅或有人居住之建築物、船艦或隱匿其內
　　　　而犯之者。
　　二　毀越門扇、牆垣或其他安全設備而犯之者。
　　三　攜帶兇器而犯之者。
刑法第216條
　　行使第210條至第215條之文書者，依偽造、變造文書或登載
　　不實事項或使登載不實事項之規定處斷。
刑法第210條
　　偽造、變造私文書，足以生損害於公眾或他人者，處5年以
　　下有期徒刑。
刑法第339條第1項
　　意圖為自己或第三人不法之所有，以詐術使人將本人或第三
　　人之物交付者，處5年以下有期徒刑、拘役或科或併科1千元
　　以下罰金。
刑法第339條之2第1項
　　意圖為自己或第三人不法之所有，以不正方法由自動付款設
　　備取得他人之物者，處3年以下有期徒刑、拘役或1萬元以下
　　罰金。
附表一：
編號　時間　　地點　　　被害人　竊取之物品　行竊之方
　　　　　　　　　　　　　　　　　　　　　　　式
一、　93年7月　基隆市南　乙○○　 郵局存摺1　 侵入住宅
　　　15日　　 榮路463　　　　　　本(帳號：　 竊盜
　　　上午6時　巷97號　　　　　　 0000000000
　　　許　　　　　　　　　　　　　3391)及印
　　　　　　　　　　　　　　　　　章1枚
二、　93年8月　基隆市中　己○○　 護照1本、　 爬窗侵入
　　　6日凌晨　興路75之　　　　　 身分證1張　 住宅竊盜
　　　2時許　　1號　　　　　　　　、印章2枚
  　　　　　　　　　　　　　　　　、空白支票
　　　　　　　　　　　　　　　　　17張、彰化
　　　　　　　　　　　　　　　　　銀行信用卡
　　　　　　　　　　　　　　　　　1張(卡號00
　　　　　　　　　　　　　　　　　0000000000
　　　　　　　　　　　　　　　　　000)、土地
　　　　　　　　　　　　　　　　　銀行存摺1
　　　　　　　　　　　　　　　　　本及手提袋
　　　　　　　　　　　　　　　　　1只
三、　93年8月　基隆市中　尚德福　 尚德福所有　侵入住宅
　　　6日凌晨　興路77之　　　　　 之印章2枚　 竊盜
　　　某時　　 1號　　　　　　　　及集郵簿1
　　　　　　　　　　　　　　　　　本
四、　93年8月　基隆市東　戊○○　 臺灣銀行存　侵入住宅
　　　底某日　 信路264　　　　　　摺、臺新國　竊盜
　　　凌晨5時　巷17之1　　　　　　際商業銀行
　　　許　　　 號　　　　　　　　 存摺、上海
　　　　　　　　　　　　　　　　　商業銀行存
　　　　　　　　　　　　　　　　　摺、郵局存
　　　　　　　　　　　　　　　　　摺各1 本、
　　　　　　　　　　　　　　　　　臺灣銀行提
　　　　　　　　　　　　　　　　　款卡1張、
　　　　　　　　　　　　　　　　　郵局提款卡
　　　　　　　　　　　　　　　　　1張、密碼
　　　　　　　　　　　　　　　　　清單1張、
　　　　　　　　　　　　　　　　　印章3枚、
　　　　　　　　　　　　　　　　　榮譽國民
　　　　　　　　　　　　　　　　　證1張及身
　　　　　　　　　　　　　　　　　分證1張
附表二、
編號　時間　　 地點　　　 商店名　購買物品　消費金額
　　　　　　　　　　　　　稱
一、　93年8月　基隆市　　 寶祥珠　金飾　　　2300元
　　　7日　　　　　　　　 寶行
二、　93年8月　基隆市　　 玉山銀　金飾　　　7590元
　　　7日　　　　　　　　 樓
三、　93年8月　基隆市　　 金和發　金飾　　　7470元
　　　7日　　　　　　　　 銀樓
四、　93年8月　基隆市　　 寶祥珠　金飾　　　7500元
　　　8日　　　　　　　　 寶行
五、　93年8月　基隆市　　 金和發　金飾　　　6060元
　　　9日　　　　　　　　 銀樓
六、　93年8月　基隆市　　 寶祥珠　金飾　　　9550元
　　　11日　　　　　　　　寶行
七、　93年8月　基隆市　　 金和發　金飾　　　9530元
　　　11日　　　　　　　　銀樓
附表三、
編號　時間　　 地點　　　 領取金額
一、　93年8月　臺灣銀行　 10萬元
　　　24日　　 東基隆分
　　　　　　　 行
二、　93年8月　臺灣銀行　 10萬元
　　　25日　　 東基隆分
　　　　　　　 行
